【裁判字號】    92,簡,3255
【裁判日期】    920822
【裁判案由】    竊盜等
【裁判全文】
臺灣高雄地方法院刑事判決                        九十二年度簡字第三二五五號
    公  訴  人  臺灣高雄地方法院檢察署檢察官
    被      告  丙○○
                丁○○
右列被告因竊盜等案件，經檢察官提起公訴（民國九十二年度偵字第一０八八八號、
九十二年度偵字一四六四五號），本院判決如左：
    主  文
丙○○連續竊盜，處有期徒刑伍月，如易科罰金，以參佰元折算壹日；又服用酒類，
不能安全駕駛動力交通工具而駕駛，處有期徒刑肆月，如易科罰金，以參佰元折算壹
日，扣案機車鑰匙壹把沒收。應執行有期徒刑捌月，如易科罰金，以參佰元折算壹日
。扣案機車鑰匙壹把沒收。
丁○○收受贓物，累犯，處有期徒刑參月，如易科罰金，以參佰元折算壹日。
    事  實  及  理  由
一、本件犯罪事實及理由併引用檢察官聲請簡易判決處刑書之記載（如附件）。
二、前開犯罪事實有：(一)被告丁○○於警詢及偵查中之自白及供述。(二)證人王懷慈、
    甲○○、乙○○及林正泰於警詢中之證述。(三)車輛竊盜、車牌失竊資料個別查詢
    報表，贓物認領代保管單，贓物認領保管收據，高雄縣警察局車輛協尋〈尋獲〉
    電腦輸入單，酒精測試報告，道路交通事故現場圖，道路交通事故調查報告表，
    道路交通事故現場蒐證照片等附卷可資佐證。(三)另按刑法第一百八十五條之三所
    謂之「不能安全駕駛」，係抽象危險犯，並不以發生具體危險為必要。而依醫學
    實驗證明所得經驗法則，對於吐氣酒精濃度達每公升０．二五毫克（ＭＧ／Ｌ）
    以上時，將使駕駛人產生複雜之技巧障礙、駕駛應變能力變壞之行為表現，肇事
    比率比一般未飲酒時高出二倍，而吐氣酒精濃度達每公升零點五五毫克以上時，
    將使駕駛人產生平衡感與判斷力障礙升高，肇事比率比一般未飲酒時高出十倍，
    甚而如吐氣酒精濃度達每公升零點七五毫克時，駕駛人將產生明顯酒醉、步履蹣
    跚之行為狀態，其肇事比率比一般高二十五倍，達吐氣酒精濃度達每公升一毫克
    時，將造成中度中毒，有步態不穩、噁心、嘔吐、精神混惑不清狀態不能安全駕
    駛。經查，本件被告丙○○酒精濃度測試結果達零點四八五ＭＧ／Ｌ，仍騎乘機
    車行至閃光紅燈路口，未減速並讓幹道車優先通行終致肇事，造成他人身體受到
    傷害，是以就駕駛人酒後駕車行為表現之結論，足認被告丙○○因飲酒已至駕駛
    技巧障礙，視覺及行為反應能力減低，已達不能安全駕駛動力交通工具無疑，事
    證明確，被告丙○○酒後駕車之公共危險犯行洵堪認定。
三、查被告丁○○明知機車係被告丙○○所竊得之贓物，仍予收受而供己騎用，核其
    所為，係犯刑法第三百四十九條第一項之收受贓物罪；被告丙○○所為，係犯刑
    法第三百二十條第一項之竊盜罪及同法第一百八十五條之三服用酒類，不能安全
    駕駛動力交通工具而駕駛罪，其所為二次竊盜行為，時間緊接，所犯罪名相同，
    顯係出於概括之犯意為之，為連續犯，爰依刑法第五十六條之規定以一罪論，並
    加重其刑。又所犯上開連續竊盜及公共危險二罪，犯意各別、行為互異，應分論
    併罰，併定其應執行刑。爰審酌被告丙○○為圖一己方便，即連續竊取被害人所
    有之機車，並於竊取後持以供自己及被告丁○○共同騎用，且其飲酒後呼氣酒精
    濃度測試高達零點四八五ＭＧ／Ｌ，卻不知謹慎，仍駕駛具有高度危險性之機車
    ，終致肇事造成他人受傷，顯無視於公眾生命財產之安全，復強詞狡飾犯行，犯
    後態度欠佳等一切情狀，分別量處如主文所示之刑，並諭知易科罰金之折算標準
    。又被告丁○○曾因煙毒案件，經台灣高等法院高雄分院以八十六年度上訴字第
    七五九號判處有期徒刑一年七月確定，並於八十七年十月二十九日縮短刑期假釋
    出獄，並因未經撤銷假釋而於八十八年三月十九日以執行完畢論等情，有臺灣高
    等法院被告全國前案紀錄表、臺灣高雄地方法院檢察署刑案資料查註紀錄表在卷
    可參，其於有期徒刑執行完畢後五年以內再犯有期徒刑以上之罪，為累犯，依法
    加重其刑。爰審酌被告丁○○貪圖方便，明知被告丙○○交付之機車係贓物仍予
    以收受騎用，行為實屬不該，惟念贓物業已發還被害人及失竊機車之價值等一切
    情狀，量處如主文所示之刑，並諭知易科罰金之標準。至扣案之機車鑰匙一支，
    為被告所有供犯竊盜罪所用之物，業據被告供明在卷，爰依刑法第三十八條第一
    項第二款之規定，併予宣告沒收。
四、依刑事訴訟法第四百四十九條第一項、第四百五十四條第二項，刑法第三百二十
    條第一項、第一百八十五條之三、第三百四十九條第一項、第四十七條、第四十
    一條、第三十八條第一項第二款、第五十一條第五款，罰金罰鍰提高標準條例第
    一條前項、第二條，逕以簡易判決處刑如主文。
中      華      民      國      九十二      年    八    月    二十二    日
                                臺灣高雄地方法院刑事第十四庭
                                    法    官  李 勝 琛
右正本證明與原本無異。
如不服本判決，應於判決送達後十日內，向本院提出上訴狀。
                                    書 記 官  趙 美 玲
中    華    民    國      九十二      年      八      月      二十二    日
附錄本判決論罪之法條：
刑法第三百二十條第一項
意圖為自己不法之所有或第三人不法之所有，而竊取他人之動產者，為竊盜罪，
處五年以下有期徒刑、拘役或五百元以下罰金。
中華民國刑法第一百八十五條之三
服用毒品、麻醉藥品、酒類或其他相類之物，不能安全駕駛動力交通工具而駕駛者，
中華民國刑法第三百四十九條第一項
收受贓物者，處三年以下有期徒刑、拘役或五百元以下罰金。


司法院資訊處製作；財團法人民間司法改革基金會備份。
